臺灣新北地方法院刑事判決　
111年度審訴字第472號
公  訴  人  臺灣新北地方檢察署檢察官
被      告  卓家勝



上列被告因違反毒品危害防制條例案件，經檢察官提起公訴（10
9年度偵字第45207號、110年度偵字第47803號），被告於準備程
序中就被訴事實為有罪之陳述，經本院合議庭裁定改以簡式審判
程序審理，判決如下：
    主  文
卓家勝持有第二級毒品純質淨重二十公克以上，處有期徒刑拾月
。
扣案之第二級毒品甲基安非他命貳拾壹包（合計驗後餘重玖拾點
伍壹玖公克，合計純質淨重肆拾壹點玖伍捌壹公克）併同外包裝
貳拾壹只均沒收銷燬。
    事實及理由
一、卓家勝明知甲基安非他命係毒品危害防制條例第2條第2項所
    列管之第二級毒品，非經許可不得持有，竟基於持有第二級
    毒品純質淨重二十公克以上之犯意，於民國109年4月間某日
    ，在新北市新莊區某處，以每公克新臺幣1,000元之代價，
    向真實姓名年籍不詳、綽號「文和」之成年男子，購得純質
    淨重20公克以上之第二級毒品甲基安非他命21包而持有。嗣
    於同年10月10日15時許，在新北市○○區○○路000巷00弄00號
    住處，為警持搜索票執行搜索而查獲，並扣得附表編號1至8
    號所示之甲基安非他命19包，復於翌日23時許，在上開住處
    ，扣得附表編號9、10號所示之甲基安非他命2包（21包甲基
    安非他命，總淨重91.492公克，起訴書誤載為91.319公克，
    總純質淨重41.9581公克），因而查悉上情。 
二、證據：
  ㈠被告卓家勝於警詢、偵查、本院準備程序及審理時之自白。
  ㈡臺北市政府警察局大安分局109年10月10日搜索扣押筆錄、扣
    押物品目錄表各1份、扣案毒品照片16張。
　㈢臺北市政府警察局大安分局109年10月11日搜索扣押筆錄、扣
    押物品目錄表各1份、扣案毒品照片4張。
　㈣交通部民用航空局航空醫務中心109年11月2日航藥艦字第000
    0000Q號毒品鑑定書、110年3月31日航藥艦字第0000000Q號
    毒品鑑定書、法務部調查局濫用藥物實驗室109年11月9日調
    科壹字第10923017890號鑑定書各1份。　　 
三、論罪科刑：
  ㈠核被告所為，係犯毒品危害防制條例第11條第4項之持有第二
    級毒品純質淨重二十公克以上罪。
  ㈡爰審酌被告無視毒品對國人身心健康及社會秩序可能造成之
    危害，持有純質淨重共達41.9581公克之第二級毒品甲基安
    非他命，極易滋生其他犯罪，所為應予非難，惟念其犯後坦
    承犯行，態度尚可，兼其個人戶籍資料註記國中畢業之教育
    程度、於警詢中自陳小康之家庭經濟狀況、素行、犯罪動機
    、目的、手段、持有毒品數量及期間等一切情狀，量處如主
    文所示之刑。
四、扣案之附表編號1至10物品，共21包（總淨重91.492公克，
    總驗後餘重90.519公克，總純質淨重41.9581公克），經送
    驗後均檢出第二級毒品甲基安非他命成分，此有交通部民用
    航空局航空醫務中心109年11月2日航藥艦字第0000000Q號毒
    品鑑定書、110年3月31日航藥艦字第0000000Q號毒品鑑定書
    在卷可考，應依毒品危害防制條例第18條第1項前段之規定
    ，宣告沒收銷燬；而直接用以盛裝上揭毒品之包裝袋21只，
    以現今所採行之鑑驗方式仍會殘留微量毒品而無法將之完全
    析離，亦應依毒品危害防制條例第18條第1項前段規定併同
    宣告沒收銷燬；至鑑定用罄部分，業已滅失，不另宣告沒收
    銷燬。
據上論斷，應依刑事訴訟法第273條之1第1項、第299條第1項前
段，判決如主文。
本案經檢察官鄭淑壬偵查起訴，由檢察官宋有容到庭執行職務。
中　　華　　民　　國　　111 　年　　6 　月　　27 　　日
                  刑事第二十三庭  法  官  龔書安
上列正本證明與原本無異。
如不服本判決，應於判決送達後20日內敘明上訴理由，向本院提
出上訴狀（應附繕本），上訴於臺灣高等法院。其未敘述上訴理
由者，應於上訴期間屆滿後20日內向本院補提理由書「切勿逕送
上級法院」。
　　　　　　　　　　　　　　　　　書記官  石秉弘
中　　華　　民　　國　　111 　年　　6 　　月　　28　　日
附錄本案論罪科刑法條全文：
毒品危害防制條例第11條
持有第一級毒品者，處3年以下有期徒刑、拘役或新臺幣30萬元
以下罰金。
持有第二級毒品者，處2年以下有期徒刑、拘役或新臺幣20萬元
以下罰金。
持有第一級毒品純質淨重十公克以上者，處1年以上7年以下有期
徒刑，得併科新臺幣1百萬元以下罰金。
持有第二級毒品純質淨重二十公克以上者，處6月以上5年以下有
期徒刑，得併科新臺幣70萬元以下罰金。
持有第三級毒品純質淨重五公克以上者，處2年以下有期徒刑，
得併科新臺幣20萬元以下罰金。
持有第四級毒品純質淨重五公克以上者，處1年以下有期徒刑，
得併科新臺幣10萬元以下罰金。
持有專供製造或施用第一級、第二級毒品之器具者，處1年以下
有期徒刑、拘役或新臺幣10萬元以下罰金。

附表：(公克)
編號 扣得物品 淨重  驗後餘重 純質淨重  扣案物品目錄表 1 淡棕色結晶1包 20.163 19.9765 0.3024 109年10月10日扣案物品目錄表(編號7-1) 2 淡黃色結晶塊1包 1.2120 1.2017 1.0084 同上目錄表(編號7-2) 3 淡黃色粉末1包（起訴書誤載為米白色） 0.8080 0.6272 0.0178 同上目錄表(編號7-3) 4 白色粉末1包 2.4520 2.2577 0.0441 同上目錄表(編號7-4) 5 黃色粉末1包 3.3930 3.3520 2.4294 同上目錄表(編號7-8) 6 白色結晶5包 8.6630 8.6498 7.8660 同上目錄表(編號13) 7 白色結晶塊8包 10.9980 10.9784 10.1512 同上目錄表(編號13) 8 淡黃色透明晶1包 4.0830 3.9829 0.8942 同上目錄表(編號13-3)   9 棕色結晶1包 38.5330（起訴書誤載為38.36） 38.4594 19.2280 109年10月11日扣案物品目錄表   10 淡黃色粉末1包 1.1870 1.0334 0.0166 同上目錄表   合     計  91.492（起訴書誤載為91.319） 90.519 41.9581